【裁判字號】    94,上更(一),417
【裁判日期】    950613
【裁判案由】    竊盜
【裁判全文】
臺灣高等法院臺中分院刑事判決     94年度上更(一)字第417號
上  訴  人
即  被  告  乙○○
選任辯護人  桑銘忠律師
上列上訴人因竊盜案件，不服臺灣臺中地方法院90年度易字第28
90號中華民國91年7月11日第一審判決 （起訴案號：臺灣臺中地
方法院檢察署90年度偵字第8168號），提起上訴，本院判決如下
：
    主  文
上訴駁回。
    事  實
一、乙○○前於民國八十七年間先後二次均因竊盜罪，經台灣台
    中地方法院分別判處有期徒刑八月及一年確定，並接續執行
    該二有期徒刑，嗣於八十九年四月六日假釋，並於八十九年
    十月十九日假釋期滿執行完畢。詎其猶不知悔改，於九十年
    二月一日上午約七時三十分許送其女兒至其住處附近約五分
    鐘路程之豐春國小上學後，竟基於為自己不法所之意圖，於
    九十年二月一日上午七時五十分許，身著白色上衣、黑色長
    褲、頭戴紅色半罩式安全帽，至其前曾任職位於臺中縣豐原
    市○○路○段三五三號之追風汽車旅館，由旅館後門潛入該
    旅館內，且因乙○○曾在該處工作而對內部地形甚為熟悉，
    乃先至廚房取黃色毛巾一條，以該黃色毛巾遮住口、鼻，並
    拿取廚房內客觀上足以對人之生命、身體、自由產生危害而
    可供做兇器使用之水果刀乙把握於手上，此時適為在旅館員
    工己○○發現，己○○立即告知正在隔鄰貴賓室休息之員工
    張椿松，隔約二十餘秒，不知己○○已發現其行跡之乙○○
    ，隨即手持上述在廚房內取得之水果刀乙把，繞至旅館櫃檯
    處，打開櫃檯未上鎖之抽屜，竊取其內款項計約新台幣（下
    同）二萬八千元（含硬幣），得手後，因張椿松趕至該處，
    立即於門邊拿取鐵棍一支，喊稱：「不要動」，並持該鐵棍
    揮向乙○○左手上臂連接背部之部位，乙○○所持之水果刀
    因此掉落，旋乙○○即蹲下以右手拾起業置於現場之球棒一
    枝，企圖抵擋張椿松之攻擊，張椿松隨即又以鐵棍朝乙○○
    擊打，乙○○手上之球棒及部分硬幣因此而掉落地上，乙○○蹲下，張椿松又以鐵棍朝乙○○所戴之安全帽擊打，乙○○拾起球棒往門口方向跑去，張椿松又自後以鐵棍擊打乙○○背部一下，乙○○即攜其已竊得之金錢及現場拾起之球棒
    自櫃檯旁之門口逃逸（時間約為該日上午七時五十五分），
    並即將上述毛巾一條、球棒一支沿路丟棄，復將上開紅色半
    罩式安全帽、白色上衣、黑色長褲丟棄。嗣於同日上午八時
    三十分許，乙○○即至豐原市○○路豐原郵局水源支局匯款
    一萬零八百四十二元至其所有荷商荷蘭銀行股份有限公司臺
    北分公司卡號４４２３─５２２８─６９７９─７６０９號
    信用卡帳戶；匯款九千四百七十六元至其所有美商花旗銀行
    臺北分行卡號４５６３─１３００─３９０６─７６０４號
    信用卡帳戶內；匯款四千九百零七元至其所有英商渣打銀行
    股份有限公司臺北分行卡號４５０９─５０１６─００２０
    ─２９０２號信用卡帳戶內，用以繳納信用卡款。嗣因警方
    會同追風汽車旅館職員江義平勘驗監視錄影帶，經江義平指
    認竊賊頗似離職員工乙○○，乙○○遂於同日上午十時許，
    在臺中縣豐原市○○里○○街二０四號住處為警查獲。
二、案經台中縣警察局豐原分局報告臺灣臺中地方法院檢察署檢
    察官偵查起訴。
    理  由
一、被告辯稱：警察至伊家中逮捕伊時，恐嚇伊，要伊承認，說
    要修理伊，當時伊母親也在場，警詢時我沒有回答之前他們
    筆錄已經都寫好的，他們要我照著念云云。經查：被告於九
    十年二月一日警詢之過程，固據證人庚○○於原審及本院前
    審審理中結證：當時被告係在開放辦公室接受訊問，在場還
    有證人己○○、張椿松及被告母親、太太在場等語（見本院
    前審卷第六七、六八頁），則被告在公開辦公室且有證人、
    家屬在場接受訊問，警方應無可能恐嚇被告自白。又被告所
    稱遭恐嚇之時、地，係在警察至伊家中時，證人即被告母親
    張陳明月於原審審理中亦證稱：當天在伊家中警察說要給被
    告好看，要被告承認云云。然證人張陳明月為被告之母親，
    與被告為人倫至親，其所為證詞有附和維護被告之虞，且衡
    諸常情，警察如欲恐嚇被告承認犯行，其僅須於警局私下為
    之即可，豈有在被告家中當著被告母親之面公然為之之理？
    被告所辯遭警恐嚇云云，不足採信，惟關於警詢過程本院勘
    驗被告於九十年二月一日之警詢錄音結果：除詢問人提問：
    「你於何時? 在何地? 強盜他人財物? 」，被告回答：「90
    年2月1日0上午7時54分在豐原市○○路○段339號，追風汽
    車旅館櫃檯」，筆錄上記載經更改為「353號」，並由被告
    按捺指印；以及被告供述將作案所得匯入其本人信用卡3張
    ，僅表明匯入銀行，但未分別陳述卡號號碼及所匯金額外，
    該錄音帶內容皆與警詢筆錄之記載內容完全相符。有本院勘
    驗筆錄可按（見本院卷第四六頁）。本院審之該警詢筆錄除
    上開稍許不符外，其餘問答字句完全相符，顯可疑為如被告
    所辯：「照著已經寫好的筆錄念」之情形，上開警詢內容，
    是否出於被告自由意志，顯有可疑，本院認該日警詢筆錄，
    不能作為證據，先此敘明。
二、訊據上訴人即被告乙○○矢口否認有上揭犯行，並辯稱：案
    發當日，伊在神岡鄉便利商店上大夜班，下班後於上午七點
    四十幾分許回到家中，伊妻子即叫伊帶小孩上學，故伊不可
    能為上揭竊盜行為。至伊手腕部及背部之傷痕，係伊於案發
    約三、四天前，在便利商店爬貨架時滑下來，背面撞到冰箱
    之握把所致，扣案錄影帶內行竊之人面目並不清晰，證人己○○、張椿松亦無法確認行竊者即為伊云云。惟查：
（一）上揭事實，有上揭汽車旅館之監視錄影可證，而該監視錄
      影經原審及本院勘驗結果為：(１)錄影帶顯示時間○七：
      五四：一九，一位女子打開門出去。(２)○七：五四：四
      六，一位戴安全帽著白衣男子自內走出，出現在畫面上，
      並打開抽屜，狀似搜尋財物。(３)○七：五五：○三，可
      看到白衣男子左手持有物品。(４)○七：五五：一○，可
      看到白衣男子右手持有尖狀物品，左手仍持有物品。(５)
      ○七：五五：二五，白衣男子從抽屜拿出一包物品放進左
      邊褲袋。(６)○七：五五：三三，有人打開門先從門邊牆
      壁拿起鐵棍。(７)○七：五五：三四，該持鐵棍男子身穿
      黑色衣服，將門全部打開並走進來，持鐵棍對該白衣男子
      ，同時，頭戴安全帽的白衣男子已發現有人走進來想要倒
      退。(８)○七：五五：三五，穿黑衣男子持鐵棍從白衣男
      子左上臂連接背部的部位打下去，旋白衣男子蹲下右手拿
      起一球棒，旋被黑衣男子持鐵棍從右肩斜向左腰方向打白
      衣男子一棒，同時擊落白衣男子手上之球棒並有零錢散落
      ，白衣男子蹲下去，黑衣男子並朝白衣男子之安全帽擊打
      ，同時白衣男子又拾起球棒，往門口跑出，白衣男子從門
      口跑出去，可看見白衣男子手上持有一球棒，黑衣男子仍
      持鐵棒在後追打白衣男子，黑衣男子持鐵棍自後擊打白衣
      男子背後一下後，白衣男子即奪門而出逃走（○七：五五
      ：四○），黑衣男子仍自後追出門外。(９)○七：五五：
      四九，可見一女子在門外朝白衣男子逃逸方向跑過去（見
      原審卷第一○八頁、本院卷第四七頁）等情，足證上揭汽
      車旅館於九十年二月一日上午九時五十分許，確實有人進
      入行竊。證人己○○、張椿松所稱案發時間，雖有些許不
      同，但均稱係在當日上午七時三十分以後，因證人己○○
      、張椿松於案發當時未必明確注意時間，其所述應係基於
      其個人對時間之記憶，上開監視錄影既已明確紀錄該時間
      為七時五十分許，證人己○○、張椿松所稱案發時間與該
      監視紀錄又相當接近，應認案發時間為該監視紀錄所載之
      時間，即行竊者於七時五十四分許進入櫃檯，其應於七時
      五十分許進入該旅館。茲應審究者，係該行竊者是否為被
      告。
（二）被告於九十年二月一日檢察官偵查初訊時對於上揭事實坦
      承不諱，核與證人己○○、張椿松於警訊、偵查、原審、
      本院前審及本院審理時證述之案發情節大致相符，若非被
      告親歷過程，豈能對於以毛巾蒙住口鼻、戴安全帽、持水
      果刀及遭該處員工持鐵棍揮打等過程細節詳為供述（見核
      退卷第五頁背面、六頁），且證人己○○結證稱：被告是
      原來同事，與被告共事一個月，是同一時間的班，當時我
      有追到外面去，體型有點像被告（本院前審卷第四八頁）
      ，我看到他跑出去走路的樣子，以及體型、背面都像被告
      （見本院卷第七十頁背面）等語，證人即上揭汽車旅館人
      員江義平於本院前審結證稱：我負責管理旅館大小事務，
      被告在該旅館上班時，負責中班櫃檯，我每天都要看錄影
      帶，早、中、晚班都要看，要看他們在旅館工作有無發生
      問題，就是監督他們工作，比較能確認錄影帶的身影，案
      發後我看錄影帶，嫌犯身影很像離職員工就是被告等語（
      見本院前審卷八一頁），證人己○○與被告同一時間共事
      一個月，證人江義平負責監看錄影帶，對於被告之身影及
      動作特性、行為舉止，均應知之甚詳，應無誤認之可能，
      足認被告於偵查中之自白應與事實相符而堪採信。又被告
      於偵查中供稱竊得之現金，係於當日匯給地下錢莊繳納利
      息，檢察官因而發交警員循線追查，查知被告當日上午八
      時三十分許，確有至水源郵局繳交前揭信用卡帳單共計二
      萬五千二百二十五元，此有郵局繳款單據影本三紙附於偵
      查卷內足憑（見偵查卷第六四至六六頁），證人即案發後
      負責清點損失財物追風汽車旅館員工藍旭彬於原審證稱失
      竊之現金經其清點約為二萬八千元（見原審卷第一八二頁
      ），被告於偵查初訊中亦供稱上開金額之差距可能是逃逸
      時掉落部分贓款等語（見核退卷第六頁），顯見被告確實
      將竊得現金用以匯款繳納上開信用卡款。雖被告於上開偵
      查中係稱用以匯款給地下錢莊繳納利息等語，與實際情形
      稍有不同，但關於以匯款方式處分竊得之現金之供述，均
      屬相符，應認其偵查時此部分供述，為口誤，而以其實際
      匯款之流向為事實。綜上，更足徵被告於偵查初訊之自白
      與事實相符。
（三）證人即參與查獲本案之警員蔡癸華於本院證稱：「當時我
      是備差，接獲報案，我們馬上到現場，發現是從後門進入
      ，對環境很熟悉，經過觀看錄影帶，看到歹徒體型，汽車
      旅館江先生就說懷疑是離職員工，也就是被告，我們立即
      到被告家中，當時大概十點多，我們到被告家中，門是開
      著的，被告母親在樓下，我跟陳巡佐一起過去，向被告母
      親說有案情要找被告，被告母親說被告在樓上，被告母親
      同意帶我們上去，當時被告在他們家二樓房間內，被告沒
      有穿內衣打赤膊，因為我們看錄影帶，發現丙○○有跟歹
      徒搏鬥，判斷歹徒應該有受傷，我們看到被告左肩膀、手
      部都有受傷，經過我們曉以大義，被告母親在旁也說有做
      就承認，被告就坦承，我們就帶被告回翁子派出所。帶回
      派出所後，我們先問他相關證物在何處，被告說他丟到葫
      蘆墩圳，我們就帶他到現場，因為水流很湍急，被告說把
      安全帽、衣服都丟在裡面，所以我們就沒有辦法找到贓物
      。---- 在派出所時，被告自己坦承，說他向地下錢莊借
      錢，為債所逼才鋌而走險，他就說他所得贓款前往郵局匯
      款，然後我們才到郵局去查，郵局本來說要正式公文，因
      為我與郵局局長說有重大刑案，並拿檢察官的指揮書，郵
      局才拿匯款單影本給我。」等語（見本院前審卷第五○、
      五一頁），而證人即追風汽車旅館之負責人庚○○於本院
      證稱：「被告下跪跟我說他知道錯了，請我給他一次機會
      」等語（見本院卷第六八頁），本院揆之證人蔡癸華證述
      之查獲情節及證人庚○○所證述被告認錯情節，更足認被
      告於偵查初訊之自白應屬真實無訛。
（四）被告於為警查獲時，其身上之左手靠近腕部處及背部均有
      傷痕，有照片二幀附於偵查卷內可稽（見偵查卷第二三頁
      ），且證人張椿松曾持鐵棍擊中行竊者背部、左手一節，
      業經證人張椿松於本院前審證述明確，並經原審及本院勘
      驗監視錄影帶，製有勘驗筆錄在卷足憑，已如前述，而被
      告上開受傷照片經本院前審送請法務部法醫研究所鑑定結
      果認：被告背部傷痕之立可拍照片略顯模糊，只能見到隱
      約似有由右上斜往左下的長條形瘀痕，不能完全反映出確
      實印痕。從形狀而言，它頗像是鐵管、棍棒之類的武器所
      傷，但也無法完全排除是撞到冰箱把手的可能性。從方向
      而言，冰箱固定不動，人體應該是向左傾斜即向後靠到整
      個把手才有可能造成該傷，棍棒毆打則方向多變等語，此
      有該所九十二年一月十六日法醫理字地○九一○○○四三
      ○八號函一紙在卷足稽（見本院前審卷第一三六頁），本
      院審之被告受傷照片，雖然上開照片係由立可拍相機所拍
      攝，照片將隨時間而越呈模糊，然仍可見其中背部之傷痕
      是呈現長條狀右上左下斜向之平行狀傷痕，而被告雖辯稱
      背部傷痕係因在便利超商工作撞擊冰箱把手所致云云，經
      本院前審至上開便利商店現場勘驗結果，商店冰箱把手形
      狀係屬兩端較粗，中間呈弧線形狀，並非呈平行狀，並製
      有勘驗筆錄及冰箱照片在卷可稽（見本院前審卷第一○六
      至一○九頁、第一四六至一四九頁），故被告上開背部長
      條平行狀之傷痕顯非上開冰箱把手所致，被告上開辯詞應
      屬虛偽而不足採信。本院審之上情，認法務部法醫研究所
      未能考慮本院前審至現場勘驗之冰箱把手形狀，而未將被
      告背部傷痕為冰箱把手所致之可能性排除，然其鑑定意見
      亦認被告背部傷痕頗像鐵管、棍棒類之傷痕，故本院認被
      告背部上開傷痕，應係遭證人張椿松持鐵棍打傷所致，據
      此更足認被告偵查初訊之自白確屬真實。至被告辯稱：錄
      影畫面顯示當時行竊者遭人持鐵棍從左上臂連接背部之部
      位打一棒，但被告遭查獲時未見有左上臂連接背部之部位
      有何傷痕云云，但監視錄影因有角度關係，雖有錄得該動
      作，但是否確實打到該竊嫌？且擊打之力道如何？是否足
      以成傷？均不能從該監視錄影看出，不能以此而為有利被
      告之認定，附此敘明。
（五）被告於九十年六月八日偵查中先係具狀辯稱：「．．，另
      被告於臨時偵查庭之自白，係緣於先前警察告知，稱在檢
      察官面前若不承認，就不會交保。被告內心交迫，不得已
      方說是被告所為．．」云云，嗣於原審審理中卻又辯陳：
      「（為什麼在檢察官那裏承認？）因為當時在地檢署拘留
      室裏面的犯人跟我說如果不承認的話，可能沒有辦法交保
      出去。」云云，核其所供先後不一，已難憑信。況被告前
      於八十七年間即有二次竊盜罪犯行，均經法院依通常訴訟
      程序審理，有臺灣高等法院被告全國前案紀錄表一份在卷
      可憑，是被告前既已曾經歷多次之警詢、偵查及審理程序
      ，則其果真未為本案犯行，又豈有於檢察官初訊時，向檢
      察官直承犯行，且所供述之犯案經過，復與扣案錄影帶之
      內容相符之理。況被告苟真係受警察恐嚇始承認本案犯行
      ，則其儘可於檢察官初訊時，向檢察官供明此情，請求檢
      察官調查，其既未為此，復在檢察官初訊時做出與錄影帶
      內容相符之犯案供詞，直至隔約四個半月後檢察官於九十
      年五月二十三日再次訊問時始辯稱：「（為何警訊中承認
      ？）因為我怕被警察打才承認。」，並於九十年六月八日
      始委任律師具狀陳稱：警察逮捕伊時，威嚇被告稱再不承
      認，帶回警局要你好看，當時張陳明月也有在場云云，其
      辯詞已難採信。
（六）被告於九十一年五月二十三日偵查中雖辯稱：案發當天伊
      於上午七點十五分離開就直接回家，回到家已七點四十三
      分，七點五十分伊帶小孩戊○○至豐春國小上學，八點五
      分回到家云云，嗣於九十一年五月十三日原審審理中則辯
      稱：九十年二月一日早上伊有在便利商店對面，陳慧娟經
      營之早餐店內吃早餐，約七點二十三分上下離開，平常伊
      只有在七點半以後會買早餐帶走不在店內吃云云。核被告
      就其離開便利商店之時間，及其離開便利商店後究係直接
      回家或是有先去吃早餐等節，所供先後不一，已值存疑。
      又證人即被告之女兒戊○○固於九十年二月一日為其寒假
      返校打掃日，有台中縣豐原市豐村國民小學九十五年四月
      十八日函可按（見本院卷第五三頁），而證人戊○○於九
      十年六月一日偵查中雖亦證稱：平常上學均係母親送伊去
      學校，有時候由伊父親送，九十年二月一日為返校日伊有
      上學，伊在豐春國小就讀三年級，當天是父親送伊上學，
      是七點五十分，到學校要五分鐘云云；證人即被告之妻子
      丁○○於九十年十月四日原審審理中亦證稱：被告約七點
      五十分送小孩出去云云。然證人丁○○於本院審理時結證
      稱：被告都是開車上班，不是騎機車，不必放安全帽，二
      月一日當天看到被告時是七時五十分，我要被告帶女兒上
      學，當天女兒在家沒吃，需要買早餐給女兒吃，因為發生
      事情，所以特別記得二月一日等語（見本院卷第七二、七
      三頁），證人戊○○於本院審理時稱：父親即被告平常上
      班騎摩托車，有戴安全帽，案發當天父親騎機車上班，載
      我去返校日也是騎機車載我，當天是在家裡吃早餐等語（
      見本院卷第十二、十三頁）。證人丁○○及戊○○分別為
      被告妻子及女兒，情屬至親，所證本有附和、迴護被告之
      虞，且證人丁○○所稱：被告開車上班，不是騎機車，不
      必放安全帽等語，與證人戊○○所稱：被告平常騎機車上
      班等語，完全不同，證人丁○○顯係有意隱藏被告平常有
      騎機車及戴安全帽之事實，又證人丁○○既稱特別記得當
      天情形，但其所稱：當天女兒在家沒吃早餐等語，與證人
      戊○○所稱：當天在家吃早餐等語，亦屬截然不同，該二
      證人所述，已有可疑，參以人類之記憶有限，常隨時間之
      經過而模糊，而被告於九十年五月二十三日偵查中時，竟
      能明確供陳案發當日其係於「七點十五分」離開直接回家
      ，「七點四十三分」回到家，「七點五十分」帶小孩去上
      學云云、於九十一年五月十三日時，又能供稱：伊係於「
      七點二十三分上下」離開云云；另證人戊○○於九十年六
      月一日偵查中竟亦能供稱：九十年二月一日伊父親是於「
      七點五十分」送伊上學云云；證人丁○○於九十年十月四
      日原審審理中，亦能證陳：被告約「七點五十分」送女兒
      去上學云云。是被告、證人戊○○及丁○○三人此部分陳
      詞，均尚難採信，亦不能因被告之女當日為返校日而為有
      利被告之認定。另證人即在被告所工作之便利商店對面賣
      早點之陳慧娟，於九十一年五月十三日原審審理中雖亦證
      稱：九十年二月一日伊上午五點半去賣早餐時，有看到被
      告，因為被告上大夜班，被告係於七點二十分下班，七點
      二十五分至伊所經營之早餐店吃早餐，被告當天是買完早
      餐就走了，走的時候約七點半云云。惟，證人陳慧娟早餐
      店客人往來甚多，其於生意忙碌之餘，是否可能於客人離
      去時一一確認時間並予以記憶，已非無疑，且證人陳慧娟
      於時隔一年三個多月能仍記得並確定被告購買早餐後離去
      之時間，顯然有違常理，另其所證與被告於九十年五月二
      十三日偵查中所供：伊七點十五分下班後即直接回家云云
      亦有不符，故證人陳慧娟上開證詞亦難採為有利於被告之
      認定。況被告於案發當日苟真有不在場證明，則其又何以
      不於檢察官初訊時向檢察官供明，而於案發當日向檢察官
      坦承犯行，並於三個多月後，始企圖編造其離開便利商店
      、回至住處、送女兒上學之時間點脫卸刑責，實無可採。
（七）又被告所工作之便利商點距離被告家中，車程約二十分鐘
      至三十分鍾之間，如不塞車二十分鐘確實可以抵達，已經
      被告於原審審理中供陳屬實，核與證人蔡癸華於偵查中證
      稱：「被告從上班地方到家裏約二十分鐘」等語情節相符
      ；又被告之住處與豐春國小之距離僅約五分鐘，已經證人
      戊○○於偵查中證明在卷，另被告之住處就在追風汽車旅
      館後面，其間距離步行僅約五分鐘路程，亦經證人蔡癸華
      於審理中結證在卷。而豐春國小與追風汽車旅館之位置相
      距甚近，追風汽車旅館之位置且在豐春國小前往被告住處
      途中，亦有被告於偵查提出之相關位置圖（見偵查卷第五
      一頁）在卷可稽，依此，益證被告顯係於送女兒至豐春國
      小後，在返家途中，即至追風汽車旅館行竊無疑。
（八）另本院將上開監視錄影帶送請法務部調查局鑑定，雖經該
      局函覆無法辨識是否為被告本人此有該局九十二年一月二
      日調科柒字第○九一○○八六九○七○號函一紙附卷可參
      （見本院前審卷第一三二頁），然本院依據被告偵查初訊
      之自白，並審酌證人張椿松、己○○、江義平、蔡癸華、
      庚○○等人之證詞，並參酌被告背部、左手之傷痕已足認
      被告確有上開犯行，故上開鑑定結果，並不影響本院上開
      審認，附此敘明。
（九）又證人張椿松於本院前審雖稱：我衝到櫃檯，我就說「不
      要動」，他手上拿一支水果刀，作勢要刺我，我拿鐵棍打
      他，打掉他的水果刀，他拿棒球棍跟我搏鬥，然後從櫃檯
      門口衝出去等語（見本院前審卷第四五、四六頁），但經
      原審及本院勘驗上開監視錄影帶結果，該雖可見行竊之白
      衣男子手持尖狀物或棒球棍，該尖狀物應係證人張椿松所
      稱之水果刀，但依該監視畫面所示，僅見黑衣男子即證人
      張椿松擊打該白衣男子，該白衣男子僅有躲避之動作，未
      見該白衣男子有持刀反刺或持棒球棍打擊之動作，證人張
      椿松上開所稱：該男子有持刀作勢要刺、拿棒球棍搏鬥等
      語，應係其當時緊張狀態下主觀之感覺而已，不能因此認
      定被告有為脫免逮捕，而當場對張椿松施強暴之行為。
（十）此外並有監視錄影帶一捲、毛巾一條、水果刀一支、球棒
      一支扣案可資佐證，從而，事證明確，被告上開犯行已堪
      認定。
三、按刑法第三百二十一條第一項第三款之攜帶兇器竊盜罪，係
    以行為人攜帶兇器竊盜為其加重條件，此所謂兇器，其種類
    並無限制，凡客觀上足對人之生命、身體、安全構成威脅，
    具有危險性之兇器均屬之，且祇須行竊時攜帶此種具有危險
    性之兇器為已足，並不以攜帶之初有行兇之意圖為必要（最
    高法院七十九年台上字第五二五三號判例要旨參照）。查被
    告乙○○於行竊時所持之水果刀一把在客觀上均足以對人之
    生命、身體、安全構成威脅，係屬上開條款所稱兇器無疑。
    本案被告既持上開水果刀行竊得逞，核被告所為，係犯刑法
    第三百二十一條第一項第三款之攜帶兇器竊盜罪。又被告為
    本案犯行之時間則約為上午七時五十分許，並非夜間甚明，
    檢察官於起訴書所犯法條欄內贅引刑法第三百二十一條第一
    款，尚有未合，附此敘明。未查，被告前於八十七年間先後
    二次均因竊盜罪，經台灣台中地方法院分別判處有期徒刑八
    月及一年確定，並接續執行該二有期徒刑，嗣於八十九年四
    月六日假釋，並於八十九年十月十九日假釋期滿執行完畢，
    有台灣台中地方法院檢察署刑案資料查註紀錄表及台灣高等
    法院被告全國前案紀錄表各一份附卷可憑，其於有期徒刑執
    行完畢後五年內，再犯本件有期徒刑以上之罪，為累犯，應
    依刑法第四十七條之規定加重其刑。
四、原審依上揭事證，適用刑事訴訟法第二百九十九條第一項前
    段，刑法第三百二十一條第一項第三款、第四十七條，並審
    酌被告甫假釋出獄旋又再為本案犯行、其犯罪之動機、目的
    、手段、所竊得之財物及其犯罪後猶飾詞狡卸刑責，未見悔
    意，態度不佳等一切情狀，量處如原審判決主文所示刑，及
    說明未扣案之安全帽、扣案之毛巾一條、水果刀一支、球棒
    一枝及監視錄影帶一捲均不予沒收之理由，經核原審認事用
    法均無不合，其量刑亦屬妥適，被告以否認犯行為由上訴，
    為無理由，應予駁回。
據上論結，應依刑事訴訟法第三百六十八條，判決如主文。
本案經檢察官甲○○到庭執行職務。
中    華    民    國    95    年    6    月  13       日
            刑事第九庭  審判長法  官  陳  筱  珮
                              法  官  趙  春  碧
                              法  官  余  仕  明
上列正本證明與原本無異。
不得上訴。
                              書記官  林  玉  惠
中    華    民    國    95    年    6    月  14       日
附錄本案論罪科主要法條：
刑法第三百二十一條第一項第三款：
犯竊盜罪而有左列情形之一者，處六月以上，五年以下有期徒刑：
三、攜帶兇器而犯之者。
                                                      Ａ


司法院資訊處製作；財團法人民間司法改革基金會備份。
